【裁判字號】    95,小上,6
【裁判日期】    950413
【裁判案由】    給付借款
【裁判全文】
臺灣彰化地方法院民事判決  95年度小上字第6號
上  訴  人  乙○○
被 上訴 人  甲○○
上列當事人間給付借款事件，上訴人對於民國94年11月24日本院
北斗簡易庭94年度斗小字第299號第一審小額民事判決提起上訴
，本院判決如下：
    主      文
上訴駁回。
第二審訴訟費用由上訴人負擔。
    事實及理由
一被上訴人起訴主張：上訴人前因簽發面額新臺幣（下同）30萬
  元之支票1紙向伊借款30萬元，屆期經提示不獲付款，其後先
  償還20萬元，尚欠10萬元，由被告簽發面額10萬元、到期日民
  國94年7月10日之本票1紙作為剩餘借款之證明，屆期仍未付款
  ，爰本於消費借貸之法律關係，請求判決上訴人返還借款。並
  聲明：上訴人應給付被上訴人10萬元及自94年7月10日起至清
  償日止，按年利率5％計算之利息。
二上訴人於原審則以：上訴人已於94年6月22日、23日提領50萬
  元，向被上訴人清償30萬元，並取回面額30萬元之支票，至面
  額10萬元之本票，係於清償時，另向被上訴人借款10萬元所簽
  發，然被上訴人未依約交付該筆10萬元借款等語置辯。
三原審以上訴人自認本票係其簽發，惟未能舉證證明已清償30萬
  元，不得僅因其於94年6月22日、23日提領50萬元，即遽認其
  已清償被上訴人30萬元，況若當時提領50萬元已清償30萬元，
  何需另向被上訴人借10萬元並簽發交付10萬元本票，足見所辯
  不足採信，堪信被上訴人之主張為真正，為其心證之所得，對
  於被上訴人之請求，判決被上訴人全部勝訴，並依職權宣告假
  執行。上訴人全部聲明不服，提起上訴，其上訴聲明求為原判
  決廢棄，被上訴人在第一審之訴駁回之判決，並陳稱：被上訴
  人主張上訴人積欠借款10萬元，無非以面額10萬元本票為據，
  然票據不能作為借款之證明，必另有交付借款之事實及證據方
  可，上開本票係上訴人另擬向被上訴人借款所簽發，惟被上訴
  人取得本票後並未交付借款，並以取回投資款90萬元做為要脅
  交換條件，因遭上訴人拒絕，乃未將本票返還上訴人，有證人
  張鵬儀可證，原審徒以該紙本票作為判決基礎，違背論理法則
  ，判決違背法令。被上訴人則聲明駁回上訴，並陳稱：上訴人
  說謊。
四按對於小額程序第一審裁判之上訴或抗告，非以其違背法令為
  理由，不得為之，且不得提出新攻擊或防禦方法，民事訴訟法
  第436條之24第2項、第436條之28前段分別定有明文。經查：
  (一)上訴人於原審既陳稱已返還向被上訴人所借之30萬元，應認
    其自認曾向被上訴人借款30萬元之事實，被上訴人無庸就交
    付借款之事實負舉證責任；又被上訴人主張其中10萬元尚未
    清償，則上訴人自應就該部分借款業已清償之事實負舉證責
    任。雖上訴人於原審辯稱已取回其簽發之面額30萬元支票，
    為被上訴人所不爭，惟其辯稱於94年6月22日、23日已提領
    50萬元，並清償被上訴人30萬元一節，除其中20萬元外，則
    為被上訴人否認，按債務人為一部清償時，債權人非不得返
    還債務人之負債字據，並另行由債務人交付表彰剩餘債務之
    負債字據，被上訴人既持有上訴人簽發之面額10萬元本票，
    則原審認上訴人未舉證證明已清償30萬元，乃採證認事職權
    之行使，上訴論旨指摘不當，求予廢棄，非有理由。
  (二)上訴人另謂被上訴人以取回投資款90萬元做為要脅交換條件
    ，因遭上訴人拒絕，乃未將本票返還上訴人云云，聲請證人
    張鵬儀到庭作證。惟本件為小額程序之第二審判決，依前開
    規定，不得提出新攻擊方法，上訴人聲請證人張鵬儀到庭作
    證，亦非法之所許。
五綜上所述，上訴人上訴意旨指摘原判決違背法令，並提出新攻
  擊方法，求予廢棄改判，為無理由。原審為被上訴人全部勝訴
  判決，並依職權宣告假執行，並無不合。本件上訴為無理由，
  爰經兩造同意，不經言詞辯論，判決駁回之。
據上論結，本件上訴為無理由，依民事訴訟法第436條之29第1款
、第436條之32第2項、第449條第1項、第78條，判決如主文。
中    華    民    國    95    年    4    月    13     日
                  民事第二庭    審判長法  官  何志通
                                      法  官  陳連發
                                      法  官  廖政勝
以上正本係照原本作成。
本件不得上訴。
                                      書記官  楊年雄
中    華    民    國    95    年    4    月    13     日


司法院資訊處製作；財團法人民間司法改革基金會備份。
